臺灣嘉義地方法院刑事判決
110年度原金訴字第3號
公  訴  人  臺灣嘉義地方檢察署檢察官
被      告  林育佑



選任辯護人  陳振榮律師
被      告  李明揚



            許村吉



            吳昱緯


            邱子銘





            王小緗



            全佳馨




            鄭宗衛



            徐國涵




上列被告因傷害等案件，經檢察官提起公訴（110年度偵字第110
4、3020、3272、4480號、110年度軍偵字第27號），本院判決如
下：
    主  文
林育佑、李明揚、許村吉、吳昱緯、邱子銘、王小湘、全佳馨、
鄭宗衛、徐國涵被訴傷害黃俊閏部分（即起訴書犯罪事實欄十一
及附表一編號9-1部分），均公訴不受理。
    理  由
一、公訴意旨略以（即起訴書犯罪事實欄十一及附表一編號9-1
    部分）：被告林育佑、李明揚、許村吉、吳昱緯、邱子銘、
    王小湘、全佳馨、鄭宗衛、徐國涵及少年吳○葳（民國91年1
    0月生，真實姓名詳卷）等人，共同基於傷害之犯意聯絡，
    於109年3月16日下午，在嘉義縣水上鄉柳新村八掌溪堤防上
    ，由被告林育佑、李明揚、許村吉分持鐵條、棍棒毆打告訴
    人黃俊閏，被告吳昱緯、少年吳○葳在場助勢，被告邱子銘
    並返家取得水果刀1把交給被告林育佑作勢欲砍殺告訴人，
    被告全佳馨則揪住告訴人之衣領，被告王小緗、鄭宗衛、徐
    國涵則在旁么喝說：「打下去算我一份等語」，致告訴人遭
    毆打後，受有背部及四肢深部挫傷合併血腫，疑似橫紋肌溶
    解症之傷害，因認其等均涉犯刑法第277條第1項之傷害罪嫌
    。
二、案件起訴之程序違背規定者，應諭知不受理之判決，並得不
    經言詞辯論為之，刑事訴訟法第303條第1款、第307條分別
    定有明文。而告訴乃論之罪，告訴人於第一審辯論終結前，
    得撤回告訴；對於共犯之一人告訴或撤回告訴者，其效力及
    於其他共犯，刑事訴訟法第238條第1項、第239條第1項前段
    亦分別明文規定。又刑事訴訟之告訴權，性質上屬於人民在
    公法上之權利，故撤回告訴為訴訟上之意思表示，與民法規
    定之意思表示效果有所不同，且撤回告訴如出自撤回告訴人
    之自由意志而為之意思表示，於其撤回告訴時，即生撤回之
    效力，故告訴乃論之罪於偵查中已經告訴人撤回其告訴者，
    檢察官本即依法應為不起訴處分，檢察官疏未注意而仍提起
    公訴者，即屬刑事訴訟法第303條第1款之起訴程序違背規定
    之情形（最高法院93年度台非字第133號、82年度台非字第3
    80號判決意旨參照）。
三、經查：
(一)告訴人於偵查時，即已與被告全佳馨調解成立，並撤回對被
    告全佳馨之告訴，聲請撤回告訴狀於110年4月1日由臺灣嘉
    義地方檢察署收文，此有聲請撤回告訴狀、嘉義縣水上鄉調
    解委員會調解筆錄各1份在卷可參（見110年度軍偵字第27號
    卷，卷一第199-201頁）。
(二)雖告訴人嗣於110年4月14日偵訊時陳稱：109年3月16日，我
    被林育佑、李明揚等人毆打，我有跟全佳馨和解，並撤回告
    訴，我不了解告訴乃論之罪，對一人撤回告訴，效力及於全
    部，現在檢察官講給我知道了，我不要撤回告訴，因為我主
    觀上是要撤回全佳馨的告訴，沒有要撤回對林育佑與李明揚
    的告訴等語（見軍偵卷卷一第311-313頁），然其於110年8
    月5日本院準備程序時亦陳稱：「（問：就林育佑等人關於
    起訴書附表一編號1至9部分，你是告訴人，就編號9-1傷害
    罪部分，是否之前就已經撤回對全佳馨之告訴？)是，當初
    我不懂法律，我的認知是我撤回就是單獨對全佳馨撤回傷害
    的部分，和解書跟撤回告訴狀是我自由意志決定的，只是當
    時我不懂法律，撤回告訴時我並沒有被逼迫，也沒有被人詐
    騙」、「（問：依法律規定告訴乃論之罪對共犯一人撤回告
    訴，效力及於其他共犯，當初你已經對全佳馨撤回告訴，則
    效力亦及於其他傷害罪的共犯，不會因事後反悔，再撤回撤
    回告訴而有所影響，有何意見？)沒有意見」、「（問：就
    起訴書附表一編號9-1林育佑等人在堤防傷害你的部分，本
    院會為不受理判決，有何意見？）沒有意見」等語（見110
    年度原金訴字第3號卷卷三第138頁），則告訴人是基於自由
    意志而撤回對被告全佳馨的告訴，且於110年4月1日撤回告
    訴狀由臺灣嘉義地方檢察署收文時，即已生撤回之效力，其
    效力即及於其他共犯即被告林育佑、李明揚、許村吉、吳昱
    緯、邱子銘、王小湘、鄭宗衛、徐國涵，不因告訴人嗣後反
    悔而有所不同。
(三)綜上所述，被告林育佑、李明揚、許村吉、吳昱緯、邱子銘
    、王小湘、全佳馨、鄭宗衛、徐國涵等人被訴傷害告訴人之
    部分，因於繫屬本院前，即經告訴人撤回對被告全佳馨之告
    訴，效力並及於其他被告，足見本案此部分於繫屬前已欠缺
    告訴之訴追條件，依前揭說明，此部分本應由檢察官依刑事
    訴訟法第252條第5款之規定為不起訴之處分，然檢察官就此
    部分仍向本院提起公訴，其程序自屬違背規定，爰不經言詞
    辯論，逕為不受理判決之諭知。
據上論斷，應依刑事訴訟法第303條第1款、第307條，判決如主
文。
本案經檢察官李鵬程提起公訴，檢察官劉達鴻到庭執行職務。
中　　華　　民　　國　　110 　年　　11　　月　　29　　日
                  刑事第一庭    審判長法　官　卓春慧
                                      法  官  林家賢
                                      法　官　吳育汝
以上正本證明與原本無異。
如不服本判決應於收受判決後20日內向本院提出上訴書狀，並應敘述具體理由；其未敘述上訴理由者，應於上訴期間屆滿後20日內向本院補提理由書（均須按他造當事人之人數附繕本）「切勿逕送上級法院」。告訴人或被害人如對於本判決不服者，應具備理由請求檢察官上訴，其上訴期間之計算係以檢察官收受判決正本之日期為準。　　　　　　　　　　　　　　　　　　　
中　　華　　民　　國　　110 　年　　11　　月　　29　　日
                                      書記官  陳怡辰